【裁判字號】    90,親,79
【裁判日期】    900730
【裁判案由】    確認非婚生子女
【裁判全文】
臺灣板橋地方法院民事判決  九十年度親字第七九號
    原      告    丙○○
    被      告    甲○○
    兼法定代理人  乙○○
右當事人間請求確認非婚生子女事件，本院判決如左：
    主      文
確認被告甲○○非被告乙○○與原告所生之婚生女。
訴訟費用由被告負擔。
    事      實
甲、原告方面：
一、聲明：如主文所示。
二、陳述：原告與被告乙○○前於民國八十六年六月二十二日結婚，嗣於八十九年八
    月十六日協議離婚。原告於上開婚姻關係消滅後之九十年三月十二日產下一女即
    被告甲○○，依民法第一千零六十二條、第一千零六十三條之規定，原告之受胎
    期間係原告與被告乙○○婚姻關係存續中，依法即推定被告甲○○為原告與被告
    乙○○之婚生子女。被告甲○○依法雖推定為被告乙○○之婚生子女，然實際上
    卻係原告與訴外人林振聰所生，爰提起本件否認子女訴訟，請求確認被告甲○○
    非原告與被告乙○○所生之婚生子女。
三、證據：提出戶籍謄本、診斷書及血緣鑑定報告書各一份為證。
乙、被告方面：
    被告二人均未於言詞辯論期日到場，亦未提出書狀作任何聲明或陳述。
     理      由
一、查原告主張其與被告乙○○本係夫妻關係，嗣於八十九年八月十六日協議離婚，
    惟原告於婚姻關係消滅後，於九十年三月十二日產下一女即被告甲○○，其受胎
    期間推定係原告與被告乙○○婚姻關係存續期間之事實，業據其提出與所述相符
    之戶籍謄本一件為憑。又經台大醫院優生保健部利用複製人類ＤＮＡ上Ｄ３Ｓ１
    ３５８、ｖＷＡ、ＦＧＡ、Ｄ１６Ｓ５３９、ＴＨ０１、ＴＰＯＸ、ＣＳＦ１Ｐ
    Ｏ、Ｄ８Ｓ１１７９、Ｄ２１Ｓ１１、Ｄ１８Ｓ５１、Ｄ１３Ｓ３１７及Ｄ７Ｓ
    ８２０等十三個段重覆區，以其相似性對被告甲○○及訴外人林振聰進行鑑定結
    果，認「本系統所檢驗之ＤＮＡ點位皆無法排除林振聰與甲○○之血緣關係，其
    親子關係指數（ＣＰＩ）為１９１９．８２１３１５，親子關係概率值為９９．
    ９４７９３９％」等情，亦有該院九十年六月二十七日血緣鑑定報告書一份在卷
    可憑，足認原告主張被告甲○○非其與被告乙○○所生之婚生子女，要屬真實，
    堪以採信。
二、按妻之受胎，係在婚姻關係存續中者，推定其所生子女為婚生子女。前項推定，
    如夫妻之一方能證明妻非自夫受始者，得提起否認之訴。但應於知悉子女出生之
    日起，一年內為之，民法第一千零六十三條定有明文。經查本件原告於九十年三
    月十二日產下被告甲○○之時，依法雖應推定被告甲○○為原告與被告乙○○所
    生之婚生子女，然參以台大醫院鑑定被告甲○○與林振聰之親子關係不能排除，
    有如前述，被告甲○○實非原告自被告乙○○受胎所生。從而，原告於九十年五
    月二十三日提起本件否認子女之訴，於法洵屬有據，應予准許。
三、據上論結，本件原告之訴為有理由，並依民事訴訟法第三百八十五條第一項前段
    、第八十五條第一項前段、第七十八條，判決如主文。
中      華      民      國    九十    年      七      月     三十     日
                                    臺灣板橋地方法院家事法庭
~B法      官  陳麗玲
右為正本係照原本作成
如對本判決不服須於判決送達後二十日內向本院提出上訴狀
中      華      民      國    九十    年      七      月    三十一    日
~B法院書記官  方蟾苓


司法院資訊處製作；財團法人民間司法改革基金會備份。
